臺灣高等法院高雄分院刑事判決
111年度上訴字第255號
上  訴  人  
即  被  告  白鎮宇


選任辯護人  黃見志律師（法扶律師）
上列上訴人因毒品危害防制條例等案件，不服臺灣高雄地方法院
110年度訴字第208號，中華民國111年1月26日第一審判決（起訴
案號：臺灣高雄地方檢察署109年度偵字第23346號、110年度偵
字第90號），提起上訴，本院判決如下：
    主  文
上訴駁回。
    事實及理由
一、經本院審理結果，認第一審以上訴人即被告甲○○（下稱被告
    ）就原審判決附表一編號1所為，係犯藥事法第83條第1項之
    轉讓禁藥罪，並以起訴之基本事實同一，依刑事訴訟法第30
    0條之規定，變更檢察官就此部分起訴之毒品危害防制條例
    第4條第2項販賣第二級毒品罪名之法條；另以被告就原審判
    決附表一編號2至4所為，均係犯毒品危害防制條例第4條第2
    項之販賣第二級毒品罪；復敘明被告甫因施用第二級毒品案
    件，經原審法院判處有期徒刑5月確定，於108年3月17日執
    行完畢，被告於上開徒刑執行完畢後5年內，故意再犯前述
    之4罪，符合刑法第47條第1項累犯規定，考量被告因施用第
    二級毒品案件執行完畢後更犯本案轉讓禁藥及販賣第二級毒
    品罪，顯見並未因徒刑之執行而知所警惕，對刑罰反應力薄
    弱，而認被告所犯藥事法第83條第1項轉讓禁藥罪、毒品危
    害防制條例第4條第2項販賣第二級毒品罪，除法定本刑為無
    期徒刑部分，依法不得加重其刑外，其餘部分均應依刑法第
    47條第1項規定，論以累犯，並加重其刑。另又就被告所犯
    上開4罪之偵審自白，依毒品危害防制條例第17條第2項之規
    定，均減輕其刑，暨就被告如原審判決附表一編號3至4之2
    罪，認有供出毒品來源，而有同條例第17條第1項規定之適
    用，從而就原審判決附表一編號1 、2 所示犯行部分，依法
    先加重後減輕其刑；另就原審判決附表一編號3 、4 所示犯
    行部分，依刑法第71條第1 項、第2 項、第70條之規定，先
    加後依毒品危害防制條例第17條第2 項、第1項之規定遞減
    輕其刑（法定刑為無期徒刑部分，依法均不得加重其刑），
    而各量處如原審判決附表一編號1至4主文欄所示之刑及沒收
    ，並諭知應執行有期徒刑6年。核其認事用法、量刑及沒收
    均無不當，應予維持，爰引用第一審判決書記載之事實、證
    據及理由（如附件）。
二、被告上訴意旨略以：
㈠、刑法第66條規定「有期徒刑、拘役、罰金減輕者，減輕其刑
    至二分之一。但同時有免除其刑之規定者，其減輕得減至三
    分之二」，故被告就原審判決附表一編號3、4既同時有毒品
    危害防制條例第17條第1項減免其刑及第2項之減輕其刑之適
    用，原審未減刑至3分之2，即有不當。
㈡、被告國中肄業，一直以來皆有正當工作，且患有口腔癌，生
    活經濟極為困苦，且被告販賣的對象只有1人，販賣的數量
    不多，又此次一念之差，致蹈法網，内心懊悔，其犯罪之情
    狀顯可憫恕，是販賣毒品犯行部分，應有刑法第59條酌量減
    輕其刑之適用，請斟酌上情，從輕量刑，撤銷原判決云云。
三、經查:
㈠、按刑法第59條規定：「犯罪之情狀顯可憫恕，認科以最低度
    刑仍嫌過重者，得酌量減輕其刑。」此固為法院得自由裁量
    之事項，然法院為裁量減輕時，並非漫無限制，必須犯罪另
    有特殊之原因、環境與情狀，在客觀上足以引起一般之同情
    ，認為即予宣告法定低度刑期，猶嫌過重者，始有其適用。
    且刑法第59條所規定之酌量減輕其刑，係裁判上之減輕，必
    以犯罪之情狀顯可憫恕，認為科以最低度刑仍嫌過重者，始
    有其適用。如別有法定減輕之事由者，應優先適用法定減輕
    事由減輕其刑後，猶嫌過重時，方得為之。辯護人雖稱被告
    患有口腔癌，生活經濟極為困苦，且被告販賣的對象只有1
    人，販賣的數量不多，又此次一念之差，致蹈法網，内心懊
    悔，其犯罪之情狀顯可憫恕云云。惟被告所犯如原審判決附
    表一編號2至4之販賣甲基安非他命之犯行，雖均經論以累犯
    加重其刑，然亦皆已適用毒品危害防制條例第17條第2項規
    定減輕其刑，其中如原審判決附表一編號3、4之犯行部分，
    更依毒品危害防制條例第17條第1項規定遞減其刑有如上述
    ，則適用上開規定後，其刑度相較原本之法定刑，已減輕甚
    多。且甲基安非他命對國民健康及社會秩序危害甚鉅，而經
    政府嚴刑禁絕持有、施用、販賣，被告自己已身陷毒海，豈
    有不知；又被告雖身罹重疾，然其既無需扶養之人，又謀有
    正職，卻為營利，於出監後，進而販賣毒品，其所為實難自
    圓，況其販毒之對象雖僅1人，但販賣次數已達3次，金額大
    皆為3,000元以上，所產生之傳遞影響，亦不能謂輕。是縱
    使被告自認有何苦衷或亦非「大盤」、「中盤」，客觀上皆
    不足以引起一般人之同情，自無顯可憫恕，縱科以最低度刑
    猶嫌過重之情形，故亦無適用刑法第59條規定酌量減輕其刑
    之餘地。
㈡、又被告及其辯護人雖另以原審未依刑法第66條規定，就原審
    判決附表一編號3、4之犯行部分減刑至3分之2，又認原審就
    被告所犯之量刑均過重為由提起上訴。惟按刑法第66條雖規
    定：「有期徒刑、拘役、罰金減輕者，減輕其刑至2分之1。
    但同時有免除其刑之規定者，其減輕得減至3分之2。」係指
    減輕「至」2分之1，或得減輕「至」3分之2，而非必須一律
    減輕2分之1或3分之2，自不得以法院未依該條規定減至3分
    之2，即指為違法。又刑事審判旨在實現刑罰權分配之正義
    ，法院對有罪被告之科刑，應符合罪刑相當原則，使輕重得
    宜，罰當其罪，以契合社會之法律感情，因此，刑法第57條
    明定科刑時應審酌一切情狀，尤應注意該條所列10款事項以
    為科刑輕重之標準；是量刑之輕重，應就各別刑罰規範之目
    的、輕重罪間體系之平衡、整體犯罪非難評價、各行為彼此
    間之偶發性、與被告前科之關聯性、各行為所侵害法益之專
    屬性或同一性、數罪對法益侵害之加重效應、罪數所反映之
    被告人格特性與犯罪傾向、社會對特定犯罪處罰之期待等情
    狀綜合判斷（最高法院107年度台上字第2302號、106年度台
    上字第3347號、105年度台上字第525號、104年度台上字第3
    935號判決意旨參照）。觀諸刑法第57條規定，首先指出「
    科刑時應以行為人之責任為基礎」，宣示以行為人之責任作
    為衡量刑罰目的之基礎，確立罪責原則在科刑上之重要性，
    故法院進行刑罰裁量時，必須依據行為人之罪責程度以決定
    刑罰之輕重。同條規定繼而強調法院在科刑時，「並審酌一
    切情狀」，即必須就所有對犯罪行為人有利與不利之情狀，
    加以衡量，而且特別例示科刑輕重之標準尤應注意之10款事
    項，即1、犯罪之動機、目的，2、犯罪時所受之刺激，3、
    犯罪之手段，4、犯罪行為人之生活狀況，5、犯罪行為人之
    品行，6、犯罪行為人之智識程度，7、犯罪行為人與被害人
    之關係，8、犯罪行為人違反義務之程度，9、犯罪所生之危
    險或損害，10、犯罪後之態度等。其中有屬於與行為事實相
    關之裁量事由者，亦有屬於犯罪行為人之人格與社會生活情
    形者（最高法院107年度台上字第294號、102年度台上字第1
    70號判決意旨參照）。至於刑法第57條第10款明定「犯罪後
    之態度」為量刑輕重事由之一，事實審法院則以被告犯後有
    無「坦承犯行」為其量刑審酌重要參據之一，無非以行為人
    自白犯罪、誠心悔過，得以節約司法資源，期為適切處遇。
    而此之「認罪之量刑減讓」，於依法律所定之事由（例如毒
    品危害防制條例第17條第2項之自白減輕其刑），必有處斷
    刑之形成時，在法理上亦有其適用，但在裁判上之宣告刑，
    則應避免重複評價（最高法院104年度台上字第1916號判決
    意旨參照）。從而，在同一犯罪事實與情節，如別無其他加
    重或減輕之原因，下級法院量定之刑，亦無過重或失輕之不
    當情形，則上級法院對於下級法院之職權行使，原則上應予
    尊重(最高法院85年度台上字第2446號判決意旨參照)。再者
    ，法律上屬於自由裁量之事項，並非概無法律性之拘束；法
    院就自由裁量權之行使，除不得逾越法律所規定範圍之外部
    性界限外，尚應受比例原則、公平正義原則之規範，謹守法
    律秩序之理念，體察法律之規範目的，使其結果實質正當，
    合於裁量之內部性界限，俾與立法本旨相契合。刑法第51條
    第5款規定數罪併罰，宣告多數有期徒刑者，應於各刑中之
    最長期以上，各刑合併之刑期以下，定其應執行之刑期，但
    不得逾30年，其就數罪併罰，固非採併科主義，而係採限制
    加重主義，就俱發各罪中，以最重之宣告刑為基礎，由法院
    參酌他罪之宣告刑，裁量加重定之，且不得逾法定之30年最
    高限制，此即外部性界限；然上揭定其應執行刑，既屬刑法
    賦予法院自由裁量之事項，其應受內部性界限之拘束，要屬
    當然。而刑法修正將連續犯、常業犯規定悉予刪除，考其立
    法目的，係基於刑罰公平原則考量，杜絕僥倖犯罪心理，並
    避免鼓勵犯罪之誤解，乃改採一行為一罪一罰。是定其刑期
    時，除仍應就各別刑罰規範之目的、輕重罪間體系之平衡、
    整體犯罪非難評價、各行為彼此間之偶發性、與被告前科之
    關聯性、各行為所侵害法益之專屬性或同一性、數罪對法益
    侵害之加重效應、罪數所反映之被告人格特性與犯罪傾向、
    社會對特定犯罪例如一再殺人或販毒行為處罰之期待等，為
    綜合判斷外，尤須參酌上開實現刑罰公平性，以杜絕僥倖、
    減少犯罪之立法意旨，為妥適之裁量，倘違背此內部性界限
    ，即屬權利濫用之違法（最高法院96年度台上字第7583號判
    決意旨參照）。是法院於定應執行刑時，自應本於前揭原則
    、界限，綜合考量前揭一切情狀，定出一罰當其罪之應執行
    刑。查原審判決已敘述其認定被告犯罪事實及沒收所憑之證
    據、理由，且以被告之責任為基礎，審酌前開等情及刑法第
    57條所列各款一切情狀，分別量刑及定應執行之刑，均未逾
    越法定刑度及刑法第51條第5款規定範圍，且其裁量權之行
    使已屬從輕，並未違背公平正義、平等原則、比例原則、罪
    刑相當原則，核其認事用法皆無違誤，量刑亦稱妥適，並無
    任何偏重不當，致明顯失出失入之情形或違法之處。
四、綜合上情，原審顯已依具體個案斟酌決定減輕之程度，亦無
    濫用量刑職權、悖於定應執行刑之恤刑目的之情事。從而，
    本件被告上訴為無理由，應予駁回。
據上論結，應依刑事訴訟法第373 條、第368 條，判決如主文。
本案經檢察官盧葆清起訴，經檢察官呂幸玲到庭執行職務。
中　　華　　民　　國　　111 　年　　6 　　月　　29　　日
                  刑事第五庭    審判長法  官  簡志瑩
                                      法  官  唐照明
                                      法  官  陳美燕
以上正本證明與原本無異。
如不服本判決應於收受本判決後20日內向本院提出上訴書狀，其
未敘述上訴理由者，並得於提起上訴後20日內向本院補提理由書
狀（均須按他造當事人之人數附繕本）「切勿逕送上級法院」。
中　　華　　民　　國　　111 　年　　6 　　月　　29　　日
                                      書記官  洪以珊

附件：
臺灣高雄地方法院刑事判決
                                      110年度訴字第208號
公　訴　人　臺灣高雄地方檢察署檢察官
被　　　告　甲○○　
                    
                    
指定辯護人　黃見志律師
上列被告因毒品危害防制條例案件，經檢察官提起公訴（109 年
度偵字第23346 號、110 年度偵字第90號），本院判決如下：
    主  文
甲○○犯如附表一編號1 至4 所示之罪，各處如附表一編號1 至
4 「宣告刑」欄所示之刑及沒收。附表一編號2 至4 所示之罪，
應執行有期徒刑陸年。
    犯罪事實
一、甲○○明知甲基安非他命係毒品危害防制條例第2 條第2 項
    第2 款所列之第二級毒品，不得非法轉讓、販賣及持有，亦
    為藥事法第22條第1 項第1 款所公告之禁藥，不得非法轉讓
    ，竟以其所有之行動電話（SAMSUNG 廠牌、含門號00000000
    28號之SIM 卡1 枚，IMEI：000000000000000/08，下稱：本
    案行動電話）作為聯絡工具，分別為下列行為：
  ㈠基於轉讓禁藥即第二級毒品甲基安非他命之犯意，以本案行
    動電話與乙○○聯絡後，於附表一編號1 所示之時間、地點
    ，以附表一編號1 所示之轉讓方式，無償轉讓禁藥即第二級
    毒品甲基安非他命1 小包（重量不詳，無證據證明達淨重10
    公克以上）予乙○○施用1 次（轉讓之時間、地點、轉讓之
    方式，均詳見附表一編號1 所示）。
  ㈡意圖營利，基於販賣第二級毒品甲基安非他命之各別犯意，
    分別以本案行動電話與蔡素哖聯絡後，於附表一編號2 至4
    所示之時間、地點，以附表一編號2 至4 所示之交易方式，
    販賣第二級毒品甲基安非他命予蔡素哖共3 次（交易之時間
    、地點、交易之方式及價金，均詳如附表一編號2 至4 所載
    ）。嗣經警於民國109 年11月9 日，持本院之搜索票至白鎮
    宇當時位在高雄市○○區○○街000 巷00號住處搜索，並扣
    得如附表三所示之物，而查悉上情。
二、案經高雄市政府警察局刑事警察大隊（下稱高市刑警大隊）
    報告臺灣高雄地方檢察署（下稱高雄地檢署）檢察官偵查後
    提起公訴。
    理  由
壹、證據能力部分：
一、證人乙○○警詢之證據能力：
    關於證人乙○○於109 年11月9 日警詢時證述之證據能力，被
    告及其辯護人以該證述為審判外之陳述，而爭執證據能力（
    見本院110 年度訴字第208 號卷【下稱訴字卷】第66頁）。
    查證人乙○○於警詢中所為之證述並無符合刑事訴訟法第159 
    條之2 及第159 條之3 有關傳聞例外之規定，是證人乙○○於
    警詢中之陳述，無證據能力。
二、除上開證據外，本判決下開所引用具有傳聞證據性質之證據
    資料，經檢察官、被告甲○○及其辯護人於本院行審理程序時
    ，均表示同意作為證據（見訴字卷第65至66頁），本院審酌
    該等證據作成之情況，既無違法取得情事，復無證明力明顯
    過低等情形，認以之作為證據應屬適當，依刑事訴訟法第15
    9 條之5 第1 項規定，均有證據能力。又本判決後述所引用
    之非供述證據部分，與本案均有關聯性，且查無違反法定程
    序取得之情，依刑事訴訟法第158 條之4 規定反面解釋，亦
    具證據能力。
貳、實體方面：
一、認定犯罪事實所憑之證據及理由：
  ㈠上開犯罪事實，業據被告於警詢、偵查及本院審理時均坦承
    不諱（自白之證據出處詳見附表一各編號「證據出處」欄）
    ，並有如附表一各編號「證據出處」欄所列之證人證詞、通
    訊監察譯文表及指認犯罪嫌疑人紀錄表等證據可佐，及本院
    109 年聲搜字第1394號搜索票（見高市刑警大隊高市警刑大
    偵4 字第10973439800 號卷【下稱警卷】第59頁）、高雄市
    刑事警察大隊搜索扣押筆錄暨扣押物品目錄表（見警卷第61
    至65頁）、搜索現場及扣案物品照片（見警卷第81至82頁）
    等在卷可憑，足見被告前開之自白與事實相符，並有補強證
    據，堪予採信。
  ㈡附表一編2 部分，交易時間之更正：
  ⒈被告於警詢時經員警提示其與證人蔡素哖於109 年10月8 日
    之通訊監察譯文後供稱：伊有賣蔡素哖半錢安非他命，蔡素
    哖在109 年10月7 日中午時來醫院找伊，要跟伊購買半錢的
    安非他命，但因為伊當時身上沒有那麼多毒品，所以伊先給
    她身上現有的量（大約0.69公克含袋重），並用新臺幣（下
    同）4,500 元的價格賣給她，一手交錢一手交貨，之後在10
    9 年10月8 日1 時左右，伊打給蔡素哖說剩下的1.3 公克（
    含袋重）的安非他命伊處理好了，所以伊就跟蔡素哖約定10
    9 年10月8 日1 時30分左右在高雄市三民區的小北百貨，這
    次是伊補給蔡素哖的，所以沒有再跟她拿錢等語（見警卷第
    32至34頁），嗣於本院準備程序及審理時亦供稱：蔡素哖於
    109 年10月7 日就有向伊購買1.8 公克，4,500 元之甲基安
    非他命，伊先交付一部分毒品給蔡素哖，並收取4,500 元，
    伊再於109 年10月8 日把剩下短少的1.3 公克甲基安非他命
    交給蔡素哖等語（見訴字卷第64頁、第262 至264 頁），已
    供述此次毒品交易，是證人蔡素哖於109 年10月7 日中午某
    時許向其一次購買半錢即1.8 公克甲基安非他命，分2 次拿
    取毒品之過程。
  ⒉證人蔡素哖於偵查中經檢察官提示其與被告於109 年10月8日
    之通訊監察譯文表後證稱：伊於109 年10月8 日約2 時36分
    許在高雄市三民區九如路上的小北百貨附近與被告見面交易
    ，伊跟被告是一手交錢一手交貨，這次有交易成功，伊是跟
    被告購買1.8 公克的安非他命，譯文中「0.5 」就是伊之前
    提到的0.49，就是12小時之前被告就有先給伊這些量的安非
    他命等語（見高雄地檢署109 年度偵字第23346 號卷【下稱
    偵一卷】第182 頁），亦證述其是於109 年10月8 日2 時36
    分前12小時，被告即已先交付約0.5 公克的甲基安非他命給
    伊。
  ⒊佐以卷內被告與證人蔡素哖之通訊監察譯文表，於109 年10
    月8 日1 時18分，被告與證人蔡素哖之通話內容如下：「被
    告：我還要用多少給你阿？」、「蔡素哖：我告訴你啦你本
    來那個我回來有用，0.69，你要扣掉一個袋子的重因為你等
    一下還會給我一個袋子。」、「被告：2.0 。」、「蔡素哖
    ：0.69－0.2 ＝0.49嘛對不對。」、「被告：嘿。」、「蔡素
    哖：阿你要給我1.85，阿再扣掉。」、「被告：沒有沒有，
    給我1.8 阿，因為她給我就是只有37。」、「蔡素哖：好啦
    好1.8 再扣掉那個0.5 阿，就1.3 。」、「被告：不含袋阿
    。」、「蔡素哖：嘿1.3 ，我帶秤子過去，現在不要講我到
    那邊要10分鐘」（見警卷第40頁），顯示被告與證人蔡素哖
    在討論被告扣掉0.5 公克後，需再交付多少重量之甲基安非
    他命給證人蔡素哖等情，足認被告於警詢、本院準備程序及
    審理時供稱其與證人蔡素哖係於109 年10月7 日中午某時許
    ，在其任職之長庚醫療財團法人高雄長庚紀念醫院（下稱高
    雄長庚醫院）達成以4,500 元交易半錢（約1.8 公克）之甲
    基安非他命，被告當場先交付0.5 公克之甲基安非他命予證
    人蔡素哖，嗣於翌（8 ）日再交付剩餘1.3 公克之甲基安非
    他命予證人蔡素哖等語，應堪採信。
  ⒋從而，被告與證人蔡素哖係於109 年10月7 日中午某時許，
    在被告任職之高雄長庚醫院，達成由被告以4,500 元之價格
    販賣半錢即1.8 公克甲基安非他命給證人蔡素哖之合意，被
    告當場交付0.5 公克之甲基安非他命，並收取價金4,500 元
    ，再於翌（8 ）日1 時36分與證人蔡素哖聯絡後稍後某時許
    ，在高雄市○○區○○路000 號之小北百貨附近交付剩餘之1.3 
    公克甲基安非他命予蔡素哖。故起訴書犯罪事實欄㈡將犯罪
    事實誤載為「於108 年10月8 日1 時18分，. . . ，約定販
    賣第二級毒品甲基安非他命事宜，談妥後，於同日2時36分
    許，在高雄市○○區○○路000 號小北百貨附近，以4,50 0元之
    價格，販賣甲基安非他命1.8 公克予蔡素哖。」，顯然有誤
    ，在不影響起訴之犯罪事實同一性之原則下，故將該次犯罪
    事實更正如附表一編號2 「犯罪方式」欄所載。
  ㈢按販賣毒品之所謂販賣行為，須行為人主觀上有營利意圖，
    且客觀上有販入或賣出毒品行為，即足構成，至於實際上是
    否已經獲利，則非所問。又政府為維護人民健康及社會秩序
    ，對於非法販賣毒品之行為查緝甚嚴，並科以極重刑責，而
    甲基安非他命之價格並非低廉，取得亦屬不易，復因無法公
    然交易、無公定價格，容易分裝並增減份量，每次買賣之價
    量，可能隨時依雙方關係深淺、資力、需求量及對行情之認
    知、來源是否充裕、查緝是否嚴謹、購買者被查獲時供述購
    買對象之可能風險評估等情形，而異其標準，因之販賣之利
    得除經被告供明，或帳冊價量均臻明確外，委難查得實情；
    是縱未確切查得販賣賺取之實際差價，尚難執此認意圖營利
    之事證有所不足。換言之，販賣之人從價差或量差中牟利之
    方式雖異，其意圖營利之販賣行為則同一，茍無利可圖，應
    無甘冒查緝法辦重刑之危險，平白無端為該買賣之工作，是
    販毒者其販入之價格必較售出之價格低廉，而有從中賺取買
    賣差價牟利之意圖及事實，應屬合理之認定。被告於本院審
    理中自承：附表一編號2 、3 部分，伊分別可獲利約1,000
    元，附表一編號4 部分，伊可以從交易之毒品中抽取一點施
    用等語（見訴字卷第64頁），足證被告為附表一編號2 至4
    所示販賣甲基安非他命之犯行，確可從中賺取差價牟利，其
    主觀上具有販賣以營利之意圖，至為明顯。
  ㈣綜上所述，本案事證已臻明確，被告前開販賣第二級毒品甲
    基安非他命及轉讓禁藥之犯行均堪認定，應依法論科。
二、論罪科刑：
  ㈠罪名跟罪數：
  ⒈甲基安非他命為毒品危害防制條例第2 條第2 項第2 款規定
    所稱之第二級毒品，不得轉讓、持有、販賣。甲基安非他命
    屬安非他命類藥品，業經改制前行政院衛生署公告此類藥品
    不准登記藥品及禁止使用，故甲基安非他命亦屬藥事法第22
    條第1 款規定所稱之禁藥（參見改制前行政院衛生署管制藥
    品管理局96年5 月18日管證字第0960004880號函釋），不得
    轉讓。如行為人明知為禁藥即甲基安非他命而轉讓予他人者
    ，除成立毒品危害防制條例第8 條第2 項之轉讓第二級毒品
    罪外，亦構成藥事法第83條第1 項之轉讓禁藥罪，此係屬同
    一犯罪行為而同時有二種法律可資處罰之法條（規）競合情
    形，應依「重法優於輕法」、「後法優於前法」等法理，擇
    一處斷。又毒品危害防制條例第8 條第2 項轉讓第二級毒品
    罪之法定刑為「6 月以上5 年以下有期徒刑，得併科新臺幣
    70萬元以下罰金」，而藥事法第83條第1 項轉讓禁藥罪之法
    定刑為「7 年以下有期徒刑，得併科新臺幣5 千萬元以下罰
    金」，故除轉讓之第二級毒品，達淨重10公克以上，或讓與
    未成年人、懷胎婦女，而有應依毒品危害防制條例第8 條第
    6 項或第9 條之規定加重其刑至2 分之1 之情形者（因分則
    加重，法定最重本刑為有期徒刑7 年6 月，自較藥事法第83
    條第1 項之罪之法定本刑為重）外，則藥事法第83條第1 項
    之罪之法定本刑，顯較毒品危害防制條例第8 條第2 項之罪
    之法定本刑為重，依前述「重法優於輕法」之法理，自應優
    先適用藥事法第83條第1 項之規定處斷。查被告於附表一編
    號1 所示犯行中，所轉讓予乙○○之甲基安非他命，無證據證
    明重量已達行政院依毒品危害防制條例第8 條第6 項授權而
    令頒之「轉讓毒品加重其刑之數量標準」第2 條第1 項第2 
    款關於轉讓第二級毒品淨重10公克以上之標準，不成立毒品
    危害防制條例第8 條第6 項之罪，且乙○○為成年人，有其個
    人基本資料查詢結果附卷可參，故被告就附表一編號1所示
    轉讓甲基安非他命之行為，依前揭說明，應依藥事法第83條
    第1 項之規定處罰。
  ⒉是核被告就犯罪事實㈠即附表一編號1 所為，係犯藥事法第8
    3條第1 項之轉讓禁藥罪；就犯罪事實㈡即附表一編號2 至4
     所為，均係毒品危害防制條例第4 條第2 項之販賣第二級
    毒品罪。
  ⒊公訴意旨雖認被告就附表一編號1 部分，係犯毒品危害防制
    條例第4 條第2 項之販賣第二級毒品罪嫌，惟查：
  ⑴證人乙○○分別於警詢及偵查中經提示其與被告於109 年9月6 
    日2 時34分起至同日4 時54分之通訊監察譯文表（譯文內容
    詳如附表二編號1 至7 所示）後證稱：譯文中提到的「工作
    」就是指安非他命，「3000」就是伊要跟被告購買1 公克3,
    000 元，當天伊是先以手機0000000000號門號撥打被告的手
    機0000000000號門號，伊叫被告將毒品送到伊位在高雄市○○
    區○○街000 ○0 號1 樓之亞洲度假村住處給伊，在伊住處內
    伊以3,000 元向被告購買1 小包約1 公克之安非他命，一手
    交錢一手交貨，有完成交易等語（見警卷第111 至114 頁，
    偵一卷第140 頁）；嗣於本院審理中先證稱：當天是怎樣伊
    忘記了，伊知道被告有拿甲基安非他命給伊吃，也有拿3,00
    0 元的事情，但3,000 元是怎麼樣伊不記得了，不知道是不
    是要跟他借錢還是拜拜要用的，記得是拜拜，伊跟簡秀梅身
    上沒有錢買供品，隔天要普渡，所以拜託被告先匯款給伊等
    語（見訴字卷第244 至248 頁），嗣經本院提示本院勘驗被
    告與證人乙○○於109 年9 月6 日2 時34分起至同日4 時54分
    之通訊監察錄音勘驗筆錄後，復證稱：這是伊詢問被告有沒
    有甲基安非他命，叫他請伊，應該是這樣等語（見訴字卷第
    249 頁），就109 年9 月6 日當天被告交付之甲基安非他命
    ，究竟係其向被告以3,000 元之價金所購得，抑或係被告無
    償提供其施用乙節，先後供述不一，且供詞反覆，顯有瑕疵
    ，則其於警詢及偵查中之證述是否屬實，並非無疑。
  ⑵觀之被告與乙○○於109 年9 月6 日2 時34分起至同日3 時11
    分許之通訊監察譯文（內容詳如附表二編號1 至4 所載），
    可見證人乙○○撥打電話予被告，向被告表示其隔天要拜拜，
    沒有錢買供品，要求被告匯款3,000 給伊，並提供匯款帳號
    給被告，而被告確實於翌（7 ）日，有匯款2,000 元至乙○○
    女朋友簡秀梅之國泰世華銀行帳號000000000000號帳戶內乙
    節，有國泰世華商業銀行存匯作業管理部110 年9 月22日國
    世存匯作業字第1100151891號函暨所附交易明細表附卷足憑
    （見訴字卷第193 頁、第203 頁），倘上開譯文中之「3000
    」係被告與證人乙○○間交易毒品價金之暗語，理應是由證人
    乙○○匯款給被告，然本案卻是被告匯款給乙○○，顯不符合一
    般交易毒品之常情。再者，被告於警詢、偵查中及本院審理
    中均供稱：當時伊欠乙○○1 萬元，乙○○打電話給伊，說他拜
    拜要買水果，叫伊匯款3,000 元給他等語（見警卷第13頁，
    偵一卷第230 頁，訴字卷第63至64頁），證人乙○○於本院審
    理中亦證稱：被告之前在醫院從事清潔工作，有時候他會跟
    伊借錢，伊會借他，109 年9 月6 日時，被告還有欠伊錢，
    但金額多少不記得了等語（見訴字卷第248 頁），足徵被告
    辯稱譯文中提到的「3000」，是證人乙○○要求伊還款一節尚
    非無稽，是以，被告與證人乙○○於109 年9 月6 日3 時9 分
    通話中提及之「3000」，應與毒品交易無涉。
  ⑶再觀之被告與證人乙○○於109 年9 月6 日3 時56分55秒起至
    同日5 時11分26秒之通訊監察譯文（內容詳附表二編號5至8
     所載），證人乙○○以暗語「工作」詢問被告有無甲基安非
    他命，並拜託被告幫伊送到伊住處，然其內容別無指涉或暗
    示數量、價金、或其他足以連結毒品交易之對話用語，難以
    辨識為聯繫毒品交易之通話，不足以作為證人乙○○證詞之補
    強證據。再者，證人乙○○於109 年9 月6 日2 時34分許，撥
    打電話向被告表示其隔日要拜拜，沒有錢可以買供品，要求
    被告匯款3,000 元讓伊買供品，顯見證人乙○○此時身上並無
    金錢，則其是否於通話後3 個小時左右之清晨時分突然有現
    金3,000 元可向被告購買甲基安非他命，並一手交錢一手交
    貨，尚非無疑。況證人乙○○於警詢及偵訊時亦證稱：伊曾向
    被告要過2 至3 次安非他命來吸食，這2 至3次被告都沒有
    跟伊收錢，伊跟被告認識很久了，他知道伊經濟條件不好，
    如果他那時候剛好手上有安非他命，就會多少拿一些給伊，
    沒有向伊收錢等語（見警卷第111 頁、第114頁，偵一卷第1
    41 頁），則被告辯稱其是無償轉讓，並未收錢等語，亦非
    無稽。
  ⑷綜上所述，被告固然有於109 年9 月6 日5 時36分許，在乙○
    ○住處交付甲基安非他命1 包予乙○○，惟難僅憑證人乙○○前
    後供述不一之有瑕疵之片面指訴，即得遽認被告係基於意圖
    營利而販賣甲基安非他命予證人乙○○，並已收取價金3,000 
    元之情。復查無其他被告有意圖營利而販賣之事證，是難認
    被告係以3,000 元之價格販賣第二級毒品甲基安非他命予證
    人乙○○之情，僅得成立轉讓禁藥罪，因起訴之基本事實仍屬
    同一，且本院審理中，已當庭向被告諭知可能涉犯藥事法第
    83條第1 項之轉讓禁藥罪（見訴字卷第218 頁、第240 頁）
    ，無礙檢察官、被告及辯護人於訴訟上攻擊、防禦權之充分
    行使，爰依刑事訴訟法第300 條之規定，變更起訴法條。
  ⒋被告就附表一編號2 至4 所示因販賣而持有第二級毒品甲基
    安非他命之低度行為，各為其販賣之高度行為所吸收，均不
    另論罪。被告與蔡素哖間，就附表一編號2 部分，僅有1 次
    交易第二級毒品甲基安非他命半錢即1.8 公克，價金為4,50
    0 元之合意，被告分別於109 年10月7 日中午某時許，及翌
    （8 ）日1 時36分聯絡後稍後某時許交付毒品之行為，係基
    於同一次販賣第二級毒品甲基安非他命之犯意下，所為2 次
    履約之密接行為，各行為間之獨立性極為薄弱，依一般社會
    健全概念，在時間差距上難以強行分開，在刑法評價上，以
    視為數個舉動之接續施行，合為包括之一行為予以評價，較
    為合理，應論以接續犯一罪。至於被告就附表一編號1 所示
    持有禁藥行為，雖與毒品危害防制條例第11條第2 項持有第
    二級毒品罪之構成要件相互合致，然因藥事法並無處罰持有
    禁藥之明文，故無其持有禁藥行為被轉讓禁藥行為所吸收的
    問題，併予敘明。
  ⒌被告所犯上述轉讓禁藥罪1 罪及販賣第二級毒品罪3 罪間，
    犯罪時間不同、行為有別，顯然是分別起意而為，自應予以
    分論併罰。
  ㈡刑之加重、減輕事由：
  ⒈累犯加重：
    被告前因施用第二級毒品案件，經本院以107 年度簡字第12
    91號判決判處有期徒刑5 月確定，於108 年3 月17日執行完
    畢，有臺灣高等法院被告前案紀錄表在卷足憑，被告於上開
    徒刑執行完畢後5 年內，故意再犯本件犯罪事實㈠、㈡即附
    表一編號1 至4 所示有期徒刑以上之4 罪，均符合刑法第47
    條第1 項累犯規定，為累犯。依司法院釋字第775 號解釋文
    及理由之意旨，係指構成累犯者，不分情節，一律加重最低
    本刑，於不符合刑法第59條所定要件之情形下，致生行為人
    所受之刑罰超過其所應負擔罪責之個案，不符罪刑相當原則
    、比例原則。於此範圍內，在修正前，為避免發生上述罪刑
    不相當之情形，法院就該個案應裁量是否加重最低本刑；依
    此，該解釋係指個案應量處最低法定刑、又無法適用刑法第
    59條在內減輕規定之情形，法院應依此解釋意旨裁量不予加
    重最低本刑（最高法院108 年度台上字第338 號判決亦同此
    旨），本院考量被告前已因施用第二級毒品案件入監執行，
    執行完畢後更犯本案轉讓禁藥及販賣第二級毒品罪，顯見其
    並未因上開案件徒刑之執行而知所警惕，對刑罰反應力薄弱
    ，非屬司法院釋字第775 號中所稱「一律加重最低本刑，於
    不符合刑法第59條所定要件之情形下，致生行為人所受之刑
    罰超過其所應負擔罪之個案」，故其所犯藥事法第83條第1 
    項轉讓禁藥罪、毒品危害防制條例第4 條第2 項販賣第二級
    毒品罪，除法定本刑為無期徒刑部分，依法不得加重其刑外
    ，其餘部分仍均依刑法第47條第1 項規定加重其刑。
  ⒉偵審自白之減刑事由：
  ⑴按犯毒品危害防制條例第4 條至第8 條之罪而於偵查及歷次
    審判中均自白者，減輕其刑，毒品危害防制條例第17條第2
    項定有明文。次按行為人轉讓同屬禁藥之第二級毒品甲基安
    非他命（未達法定應加重其刑之一定數量）予成年人（非孕
    婦），依重法優於輕法之原則，擇較重之藥事法第83條第1
    項轉讓禁藥罪論處，如行為人於偵查及歷次審判中均自白，
    仍應適用毒品危害防制條例第17條第2 項規定減輕其刑（最
    高法院109 年度台上大字第4243號裁定意旨參照）。
  ⑵查被告就犯罪事實㈡即附表一編號2 至4 所示販賣第二級毒
    品犯行，分別於警詢、偵查中及本院審理時均坦承不諱，業
    如前述，自應均依毒品危害防制條例第17條第2 項之規定，
    減輕其刑。另被告就如犯罪事實㈠即附表一編號1 所示轉讓
    禁藥犯行，業於警詢、偵查中及本院審理時均自白不諱，有
    如前述，雖從一重適用藥事法第83條第1 項規定處斷，揆諸
    上開說明，仍應適用毒品危害防制條例第17條第2 項規定，
    予以減輕其刑。
  ⒊毒品危害防制條例第17條第1 項減輕事由：
  ⑴按犯毒品危害防制條例第4 條至第8 條、第10條或第11條之
    罪，供出毒品來源，因而查獲其他正犯或共犯者，減輕或免
    除其刑，毒品危害防制條例第17條第1 項定有明文。但所稱
    「毒品來源」，係指被告持有供己犯同條項所列各罪之毒品
    來源之謂。是倘犯販賣毒品罪，自須供出本案所販賣毒品之
    來源，始足當之。而所稱「因而查獲」，則係指被告翔實供
    出毒品來源之具體事證，因而使有偵查（或調查）犯罪職權
    之公務員知悉而對之發動偵查（或調查），並因而查獲而言
    。因之，所謂「供出毒品來源，因而查獲」，必以被告所稱
    其本案所販賣之毒品來源與嗣後查獲之其他正犯或共犯間具
    有關聯性，始稱充足。非謂被告一有「自白」、「指認」毒
    品來源之人，即得依上開規定予以減免其刑（最高法院108
    年台上字第1057號刑事判決意旨參照）。
  ⑵被告於109 年11月9 日為警查獲後，於警詢及偵訊時供述其
    毒品來源為綽號「昌仔」之男子，LINE暱稱「鼎森」等語（
    見警卷第10頁，偵一卷第228 至229 頁），並指認洪世昌即
    「昌仔」（見警卷第17至19頁），且提供「昌仔」持用之電
    話門號供警方偵辦，警方已於109 年12月23日對「昌仔」之
    男子持用之門號實施通訊監察，因而查獲上游洪世昌，並將
    洪世昌移送臺灣橋頭地方檢察署（下稱橋頭地檢署）檢察官
    偵辦，有高市刑警大隊110 年3 月28日高市警刑大偵5 字第
    11070724700 號函、110 年8 月20日高市警刑大偵5 字第11
    072192800 號函暨所附刑事案件報告在卷為憑（見訴字卷第
    29頁、第129 至136 頁），洪世昌並經橋頭地檢署檢察官提
    起公訴，起訴事實係洪世昌分別有於①109 年10月12日2 時3
    8分許、②109 年11月3 日0 時50分許、③109 年12月8 日21
    時許，販賣第二級毒品甲基安非他命予本案被告，此有臺灣
    橋頭地方檢察署110 年度偵字第4932號、第7560號起訴書在
    卷可憑，足徵檢警確係因被告供出上游來源後，進而查獲洪
    世昌為被告之毒品來源，是被告所供出本案販賣之毒品來源
    ，與檢警查獲洪世昌間，有先後且相當的因果關係，而上開
    洪世昌與被告間①、②所示之交易時間，復分別先於被告與蔡
    素哖間附表一編號3 、4 所示交易時間，是以，就被告就附
    表一編號3 、4 所示犯行，自應依毒品危害防制條例第17條
    第1 項規定，減輕其刑。至被告就附表一編號2 所示販賣第
    二級毒品甲基安非他命予蔡素哖之時間，早於洪世昌之前開
    起訴書所載之交易時間，是被告就附表一編號2 所示該次販
    賣毒品之來源應非洪世昌，故被告就附表一編號2 所示犯行
    ，並無毒品危害防制條例第17條第1 項規定之適用。
  ⒋準此，被告就附表一編號1 、2 所示犯行，同有累犯加重其
    刑事由及偵審自白減輕其刑事由，應依刑法第71條第1 項規
    定，先加後減其刑（法定刑為無期徒刑部分，依法不得加重
    其刑），就附表一編號3 、4 所示犯行，同有累犯加重其刑
    事由及供出毒品來源、偵審自白減刑事由，應依刑法第71條
    第1 項、第2 項、第70條之規定，先加後依毒品危害防制條
    例第17條第2 項規定減輕其刑，再依毒品危害防制條例第17
    條第1 項規定遞減其刑（法定刑為無期徒刑部分，依法不得
    加重其刑）。
  ㈢量刑依據：
    爰以行為人之責任為基礎，審酌被告明知毒品戕害施用者之
    身心健康，難以戒除，足使社會施用毒品人口增加，而相對
    提高社會成本，減損勞動生產力，影響社會層面至深且鉅，
    嚴重破壞社會治安，向為政府嚴令禁止流通之違禁物，詎其
    無視法律禁令，轉讓甲基安非他命予乙○○施用，並販賣甲基
    安非他命予蔡素哖，助長毒品之流通，所為實不足取；惟念
    及被告犯後均坦承犯行，態度尚可；另酌以被告就附表一編
    號1 所示部分，轉讓之甲基安非他命數量尚非甚鉅，且轉讓
    之對象本有施用甲基安非他命之習性，又附表一編號2 至4 
    所示部分，販賣甲基安非他命之數量、金額亦非甚鉅；兼衡
    被告就附表一編號2 所示犯行，雖不符合毒品危害防制條例
    第17條第1 項之減免其刑之規定，然其於警詢及偵查中配合
    員警辦案，供出上游洪世昌之犯後態度；暨被告於本院審理
    時陳稱係因行為當時工作薪水少，一個月只有2 萬多元，自
    己也要施用毒品，錢不夠，才會想說要賣毒品，又因為乙○○
    一直向伊索討，伊才轉讓甲基安非他命給乙○○之犯罪動機，
    及其自陳國中肄業之智識程度，目前在醫院擔任清潔工作，
    每月平均收入約2 萬多元，沒有人需要伊扶養，現罹患口腔
    癌之生活狀況（見訴字卷第264 頁）等一切情狀，就被告所
    犯本案轉讓禁藥、販賣第二級毒品犯行，分別量處如附表一
    編號1 至4 「宣告刑」欄所示之刑。
  ㈣定應執行刑：
    查，本件被告所犯如附表一編號2 至4 所示之3 罪，分別經
    本院宣告如附表一編號2 至4 「宣告刑」欄所示之刑，符合
    刑法第51條第5 款定執行刑之規定，本院審酌被告所犯本案
    販賣第二級毒品3 罪，其販賣之對象均為蔡素哖，其犯罪手
    法相似，侵害之法益相近，犯罪時間集中在109 年10月7 日
    至同年11月7 日間，其所為犯行，實質侵害法益之質與量，
    未如形式上單從罪數所包含範圍之鉅，如以實質累加之方式
    定應執行刑，其刑度將超過其行為之不法內涵，有違罪責相
    當性原則，復考量因生命有限，刑罰對被告造成之痛苦程度
    ，係隨刑度增加而生加乘效果，而非以等比方式增加，是以
    隨罪數增加遞減其刑罰之方式，當足以評價被告行為之不法
    性之法理（即多數犯罪責任遞減原則），爰依刑法第51條第
    5 款之規定，就被告所犯如附表一編號2 至4 所示之3 罪，
    定其應執行刑如主文所示。至被告所犯不得易科罰金之罪（
    即附表一編號2 至4 部分）與得易服社會勞動之罪（即附表
    一編號1 部分），依刑法第50條第1 項但書第3 款之規定，
    尚不得逕予併合處罰，受刑人得於本案判決確定後另請求檢
    察官聲請合併定其應執行刑，併此指明。
三、沒收暨沒收銷燬之宣告：
  ㈠犯罪所用之物之沒收：
  ⒈按犯毒品危害防制條例第4 條之罪者，其供犯罪所用之物，
    不問屬於犯罪行為人與否，均沒收之，毒品危害防制條例第
    19條第1 項定有明文。
  ⒉查，扣案如附表三編號5 所示之SAMSUNG 廠牌行動電話1 支
    （含SIM 卡1 枚，門號及IEMI碼均詳如附表三編號5 所載）
    係供被告於附表一編號2 至4 所示犯行時，用以與蔡素哖聯
    繫交易甲基安非他命事宜使用；扣案如附表二編號2 至4 所
    示之電子磅秤1 台、分裝勺1 支及夾鏈袋1 包，係被告所有
    ，且供被告為附表一編號2 至4 所示販賣第二級毒品犯行使
    用乙節，業據被告供陳在卷（見警卷第8 至9 頁，偵一卷第
    228 頁，訴字卷第64頁），是不問屬於犯罪行為人與否，均
    應依毒品危害防制條例第19條第1 項之規定，分別隨同於被
    告所犯如附表一編號2 至4 所示販賣第二級毒品罪刑項下，
    各自均予宣告沒收。另上開扣案如附表三編號5 所示之SAMS
    UNG 廠牌行動電話1 支係被告所有，且亦係供被告於附表一
    編號1 所示犯行時，用以與乙○○聯繫轉讓甲基安非他命事宜
    使用，亦據被告供陳在卷（見訴字卷第64頁），爰依刑法第
    38條第2 項前段之規定，隨同於被告所犯轉讓禁藥罪刑項下
    宣告沒收。
  ㈡犯罪所得之沒收：
  ⒈按犯罪所得，屬於犯罪行為人者，沒收之；前2 項之沒收於
    全部或一部不能沒收或不宜執行沒收時，追徵其價額，刑法
    第38條之1 第1 項前段、第3 項定有明文。
  ⒉查，附表一編號2 至4 所示之販賣毒品價金，被告均已收取
    等情，業據被告供陳在卷（見訴字第64頁），自屬被告各次
    犯行之犯罪所得，未據扣案，爰依刑法第38條之1 第1 項前
    段、第3 項規定，分別附隨於被告所犯如附表一編號2 至4
    所示販賣第二級毒品罪刑項下，宣告沒收，並均諭知於全部
    或一部不能沒收或不宜執行沒收時，追徵其價額。
  ㈢至其餘扣案如附表三編號1 所示之吸食器1 組及編號6 所示
    之甲基安非他命1 包，雖均屬被告所有，然被告供稱：扣案
    之甲基安非他命是從玻璃球吸食器內取出伊所施用剩餘的，
    玻璃球吸食器是伊施用毒品所用之物等語（見警卷第9 頁，
    偵一卷第228 頁，訴字卷第64頁），卷內亦無積極證據證明
    與本案犯罪有關，爰不於本案宣告沒收。
  ㈣本案既宣告多數沒收，應依刑法第40條之2 第1 項規定併執
    行。
據上論斷，應依刑事訴訟法第299 條第1 項前段、第300 條，藥
事法第83條第1 項，毒品危害防制條例第4 條第2 項、第17條第
1 項、第2 項、第19條第1 項，刑法第11條、第47條第1 項、第
51條第5 款、第38條第2 項前段、第38條之1 第1 項前段、第3
項、第40條之2 第1 項，判決如主文。
本案經檢察官盧葆清起訴，經檢察官郭麗娟到庭執行職務。
中　　華　　民　　國　 111　　年　　1 　　月　　26　　日
                  刑事第十庭    審判長法　官  陳美芳
                                      法  官  蔣文萱
                                      法  官  吳俞玲
以上正本證明與原本無異。
如不服本判決應於收受判決後20日內向本院提出上訴書狀，並應
敘述具體理由。其未敘述上訴理由者，應於上訴期間屆滿後20日
內向本院補提理由書（均須按他造當事人之人數附繕本）「切勿
逕送上級法院」。
中　　華　　民　　國　 111　　年　　1 　　月　　26　　日
                                      書記官  張傑琦
附錄本案論罪科刑法條全文：
《藥事法第83條第1 項》
明知為偽藥或禁藥，而販賣、供應、調劑、運送、寄藏、牙保、
轉讓或意圖販賣而陳列者，處7 年以下有期徒刑，得併科新臺幣
5 千萬元以下罰金。
《毒品危害防制條例第4 條第2 項》
製造、運輸、販賣第二級毒品者，處無期徒刑或 10 年以上有期
徒刑，得併科新臺幣1 千5 百萬元以下罰金。
附表一：

編號 對象 犯罪時間（民國）、地點 犯罪方式【含販賣或轉讓毒品種類、數量、金額（新臺幣）】   證據出處     宣告刑 1 乙○○ 109 年9 月6 日5 時36分許 乙○○於109 年9月6 日3 時56分許至同日5 時11分許，以其所持用之門號0000000000號行動電話撥打甲○○所持用之門號0000000000號行動電話與甲○○聯絡轉讓毒品事宜後，甲○○於左列時間、地點，無償轉讓重量約0.08公克之禁藥即第二級毒品甲基安非他命1 小包予乙○○。 ⒈被告於警詢、偵訊及本院之自白（警卷第11至13頁，偵一卷第230 至231 頁，訴字卷第63至64頁、第219 頁、第262 頁） ⒉通訊監察譯文表及本院109年聲監字第775 號通訊監察書（警卷第112 至114 頁、第103 至104頁） ⒊監視器錄影畫面翻拍照片（警卷第27至30頁） ⒋指認犯罪嫌疑人記錄表：乙○○指認被告（警卷第117至119 頁） ⒌本院勘驗被告與乙○○通訊監察錄音檔案之勘驗筆錄（訴字卷第161至165頁） 甲○○犯轉讓禁藥罪，累犯，處有期徒刑參月。扣案如附表三編號5 所示之物沒收。   乙○○當時位在高雄市○○區○○街000 ○0號1 樓住處    2 蔡素哖 109 年10月7 日中午某時許至翌（8 ）日1 時36分稍後某時許 蔡素哖於109 年10月7 日中午某時許至甲○○任職之高雄長庚醫院，向甲○○表示要購買毒品，雙方達成以4,500 元之價格，交易重量1.8 公克甲基安非他命，因甲○○持有之甲基安非他命數量不足，故先行交付重量約0.5 公克之甲基安非他命1 包予蔡素哖，蔡素哖當場交付價金4,500 元予甲○○。嗣於109年10月8 日1 時18分許至同日1 時36分許，甲○○以其持用之門號0000000000號行動電話與蔡素哖持用之門號0000000000號行動電話聯絡交付剩餘毒品事宜後，甲○○於109 年10月8日1 時36分稍後某時許，在高雄市○○區○○路000 號小北百貨附近，交付重量1.3 公克之第二級毒品甲基安非他命1 包予蔡素哖。 ⒈被告於警詢及本院之自白（警卷第32至34頁，訴字卷第63至64頁、第161 頁、第219 頁、第241頁、第262 頁） ⒉證人蔡素哖於警詢及偵訊之證述（警卷第145 至147 頁，偵一卷第182 頁） ⒊通訊監察譯文表及本院109年聲監續字第1229號通訊監察書（警卷第39至40頁、第105 至106 頁） ⒋指認犯罪嫌疑人記錄表：蔡素哖指認被告（警卷第151至153 頁） 甲○○犯販賣第二級毒品罪，累犯，處有期徒刑伍年肆月。扣案如附表三編號2 至5 所示之物均沒收；未扣案之犯罪所得新臺幣肆仟伍佰元沒收，於全部或一部不能沒收或不宜執行沒收時，追徵其價額。   高雄長庚醫院、高雄市○○區○○路000 號小北百貨附近    3 蔡素哖 109 年10月12日23時37分稍後某時許 蔡素哖於109 年10月12日7 時8 分許至同日23時37分許，以其所持用之門號0000000000號行動電話與甲○○所持用之門號0000000000號行動電話聯絡購買毒品事宜後，甲○○於左列時間、地點，以3,000 元之價格，販賣重量不詳之第二級毒品甲基安非他命1 包予蔡素哖，蔡素哖並當場交付價金3,000 元予甲○○。 ⒈被告於警詢及本院之自白（警卷第34至35頁，訴字卷第63至64頁、第161 頁、第219 頁、第241頁、第262 頁） ⒉證人蔡素哖於警詢及偵訊之證述（警卷第147 至148 頁，偵一卷第182 至183 頁） ⒊通訊監察譯文表及本院109年聲監續字第1229號通訊監察書（警卷第40至41頁、第105 至106 頁） ⒋指認犯罪嫌疑人記錄表：蔡素哖指認被告（警卷第151至153 頁） 甲○○犯販賣第二級毒品罪，累犯，處有期徒刑貳年肆月。扣案如附表三編號2 至5 所示之物均沒收；未扣案之犯罪所得新臺幣參仟元沒收，於全部或一部不能沒收或不宜執行沒收時，追徵其價額。   高雄市○○區○○路000 號小北百貨附近    4 蔡素哖 109 年11月7 日8 時58分許 蔡素哖於109 年11月6 日18時40分許，以其所持用之門號0000000000號行動電話與甲○○所持用之門號0000000000號行動電話聯絡購買毒品事宜後，甲○○於左列時間、地點，以500元之價格，販賣重量不詳之第二級毒品甲基安非他命1包予蔡素哖，蔡素哖並當場交付價金500 元予甲○○。 ⒈被告於警詢及本院之自白（警卷第35至36頁、第44至45頁，訴字卷第63至64頁、第161 頁、第219 頁、第241頁、第262 頁） ⒉證人蔡素哖於警詢及偵訊之證述（警卷第148 至149 頁、第163 至164 頁，偵一卷第183 頁） ⒊通訊監察譯文表及本院109年聲監續字第1344號通訊監察書（警卷第41頁、第107至108 頁） ⒋監視器錄影畫面翻拍照片（警卷第47至48頁） ⒌指認犯罪嫌疑人記錄表：蔡素哖指認被告（警卷第151至153 頁） 甲○○犯販賣第二級毒品罪，累犯，處有期徒刑貳年。扣案如附表三編號2 至5 所示之物均沒收；未扣案之犯罪所得新臺幣伍佰元沒收，於全部或一部不能沒收或不宜執行沒收時，追徵其價額。 


附表二：通訊監察譯文

編號 通話時間（民國） 監察對象 （A） 聯絡方向 監察對象 （B） 勘驗結果 1 109年9月6日2時34分7秒 0000000000（持用人甲○○） ← 0000000000（持用人乙○○） B ：喂。 A ：喂。 B ：在家哦？ A ：對阿。 B ：你不是說要拿幾千？明天要拜拜餒。 A ：嘿阿，你甚麼時候要拿？ B ：嘿，不然你有空過來找我們阿。 A ：拿過去你那邊嗎？ B ：嘿阿我在家阿，明天要拜拜，我… A ：明天哦。 B ：嘿阿我那天不是有跟你說嗎？ A ：嘿啊，我想說叫你們來拿就好。 B ：我一趟路喔…不然我過去拿有什麼關係，我剛睡醒而已… A ：阿你勒，阿不過早上…打這支電話嗎？ B ：我有浮（即顯示之意）號碼嗎？ A ：有阿。 B ：好，這支對。 A ：好。 B ：你早上要出發，不然我們要拜拜沒辦法拜拜。 A ：好啦。 B ：好啦，謝謝啦。 2 109年9月6日3時9分42秒 0000000000（持用人甲○○） ← 0000000000（持用人乙○○） A ：喂。 B ：這樣要匯多少阿。 A ：他說3000阿。 B ：我待會傳我的過去給你，他在睡，我不想動他皮包。 A ：喔，你傳給我。 B ：我先傳我的給你，他在睡。 A ：哪一間阿？。 B ：郵局的阿。 A ：郵局的也可以。 B ：嘿阿他在睡了不要給他動皮包。 A ：好啦。 B ：明天要拜拜，我們沒錢了。 A ：好啦。 3 109年9月6日3時10分49秒 0000000000（持用人甲○○） ← 0000000000（持用人乙○○） A：喂。 B：你打給我，你打給我一下。 4 109年9月6日3時11分31秒 0000000000（持用人甲○○） → 0000000000（持用人乙○○） A ：喂。 B ：喂，我簡訊沒辦法傳，簡訊沒辦法傳，我念那個給你。 A ：哦。 B ：你抄起來。我簡訊傳不出去。 A ：好啦。 B ：0000-000-0000000。 A ：0000-000-0000000。 A ：那個是？ B ：我郵局的。 A ：郵局是700。 B ：應該是吧，我也不知道。 A ：你有提款卡阿？ B ：提款卡，這應該是提款卡阿。 A ：我用過。你提款卡就可以領阿。 B ：不要緊，你就給他阿。 A ：好。 B ：嘿阿，你就給他阿，先提款卡。 5 109年9月6日3時56分55秒 0000000000（持用人甲○○） ← 0000000000（持用人乙○○） B ：喂。 A ：喔。 B ：啥，阿你那個甘有？ A ：你說啥？ B ：有工作沒阿？ A ：工作？ B ：順便那個… A ：那…，吼，我就懶得去你那。 B ：我在說什麼你知道？ A ：我知道阿，剩不多。 B ：我沒車，怎樣去。 A ：你不…我是去給你減那個錢，不然我要睡了。 B ：拜託一下，不要緊拉。 A ：等一下啦，我東西吃一吃，我剛買東西回來吃。 B ：拜託一下。 A ：我吃一吃再過去。 B ：等你，我已經好幾天，機掰… 6 109年9月6日4時28分45秒 0000000000（持用人甲○○） ← 0000000000（持用人乙○○） A ：喂。 B ：喂。 A ：好啦，我要過去了。 B ：嘿拉，拜託一下拉。 A ：好啦，我現在要過去了。 B ：好啦。 7 109年9月6日4時54分25秒 0000000000（持用人甲○○） ← 0000000000（持用人乙○○） B ：喂。 A ：喂。這邊的路，我全亂掉了，我不知道哪一條。 B ：你就用GOOGLE嘛。 A ：蛤？ B ：我有車，我就出去了，用GOOGLE嘛。 A ：赤和街。 B ：那個啦甚麼街，大昌一街，大昌街。 A ：大昌街哦。 B ：你那導航，用渡假村就好了。 A ：什麼渡假村阿？ B ：我們這那個，靠夭我怎麼想不出來哪個度假村，我問看看… B ：亞洲渡假村阿。 A ：亞洲渡假村。 B ：嘿阿，你GOOGLE就有了。 8 109年9月6日5時11分26秒 0000000000（持用人甲○○） → 0000000000（持用人乙○○） B :喂。 A :你出來拿阿 B :我…你上來啦。 A :我不要進去啦。 B :你上來一下啦。 A :吼。 B :拜託一下也有。 A :好好。 

附表三：扣案物品
編號 扣案物品名稱 鑑定結果 備註 沒收與否及依據 執行時間：109 年11月9 日16時45分起至同日17時15分；執行處所：高雄市○○區○○街000 巷00號4 樓前房間；受執行人：甲○○     1 吸食器1組 無 被告所有，供其施用毒品之用，與本案無直接關係 不宣告沒收 2 分裝勺1支 無 被告所有，供其於附表一編號2 至4 所示犯行，分裝甲基安非他命之用 依毒品危害防制條例第19條第1 項規定沒收 3 電子磅秤1台 無 被告所有，供其於附表一編號2 至4 所示犯行，秤量分裝甲基安非他命之用 依毒品危害防制條例第19條第1 項規定沒收 4 夾鏈袋1包 無 被告所有，供其於附表一編號2 至4 所示犯行，分裝販賣甲基安非他命之用 依毒品危害防制條例第19條第1 項規定沒收 5 SAMSUNG廠牌行動電話1支（含門號0000000000號SIM卡1枚；IMEI：000000000000000/08） 無 被告所有，供其於附表一編號1 至4 所示犯行，與乙○○、蔡素哖聯絡轉讓、販賣甲基安非他命之用 依刑法第38條第2 項前段、毒品危害防制條例第19條第1項規定沒收 6 第二級毒品甲基安非他命1包（含包裝袋1只，毛重0.23公克） ①外觀及送驗說明：米色粉末，檢驗前淨重0.018 公克、檢驗後淨重0.007公克 ②檢驗結果：含第二級毒品甲基安非他命成分  【鑑定報告：高雄市立凱旋醫院110 年01月27日高市凱醫驗字第66950 號濫用藥物成品檢驗鑑定書（偵一卷第245 頁）】 被告所有，與本案無直接關係 不宣告沒收